# 投资转让业务咨询

提问人：ahchuyu123 时间：2013-01-31 16:16:51
（ 1 ）基本情况：A公司对B公司投资股权比例为80%，A公司对C公司投资股权比例为70%，B公司对C公司投资股权比例为30%，现在B公司把对C公司30%股权转让给A公司。股权转让前股权关系：A持有B80%股份，A持有C70%股份，B持有C30%股份。 股权转让后股权关系：A持有B80%，A持有C100%。 股权转让日，C公司净资产 1700 万，其中股本 1000 万（实收资本—A 700万，实收资本—B 300万），资本公积 200 万，未分配利润 500 万。B公司对C公司长投成本 500 万，现以 300 万转让给A公司，单户报表体现投资损失200 万。（ 2 ）问题：请问B公司以 300 万转让对A公司的投资，如此作价税务上是否认可？ 200 万的投资损失是否可以税前扣除？

回答人：chenyiwei
由于两者之间存在关联方关系，所以个人理解这种关联交易作价方式很难获得税务机关认可，被纳税调整的可能性还是比较大的。请实际操作过的网友谈谈经验，谢谢！